【裁判字號】    94,重上更(二),193
【裁判日期】    950323
【裁判案由】    侵占等
【裁判全文】
臺灣高等法院臺中分院刑事判決   94年度重上更(二)字第193號
上  訴   人
即 自 訴 人   甲○○○開發有限公司（代表人乙○○）
代  表  人    乙○○
自訴代理人    徐盛國律師
被      告    丙○○
              丁○○
前列二人共同
選任辯護人  劉嘉堯律師
上列上訴人因被告等侵占等案件，不服臺灣彰化地方法院中華民
國88年8月23日第一審判決 （民國88年度自字第46號），判決後
，提起上訴，經最高法院第2次發回更審，本院判決如下：
    主  文
上訴駁回。
    理  由
一、本件自訴意旨略稱：自訴人於民國（下同）八十二年三月間
    至八十五年七月間，在南投縣草屯鎮○○段六八二、六八二
    －二九、六八二－三○地號土地上興建「富貴世家」大樓乙
    棟，被告丙○○及丁○○受僱於自訴人在該工地擔任監工及
    會計，竟未經自訴人允許，擅自偽刻「甲○○○開發股份有
    限公司」（以下稱名有公司）之印章，並用於被告丙○○及
    丁○○二人所印製之售後服務保固卡，持向購屋客戶收取各
    期款項及銀行貸款，共計達新台幣（下同）九千三百二十七
    萬六千元，如遇客戶索取發票，被告丙○○及丁○○二人即
    持被告丙○○之兄所設立之「世英建設有限公司」（下稱世
    英公司）統一發票交予客戶，以達取款目的，被告丙○○及
    丁○○二人並擅自取走上開款項，而銀行貸款於八十五年二
    月開始撥放，被告丙○○自八十五年七月間起後即隱匿不見
    ，經自訴人向被告丙○○及丁○○二人函催索討上揭款項未
    果，因認被告丙○○及丁○○二人涉犯刑法第二百十六條、
    第二百十條之行使偽造私文書罪、第二百十七條之偽造印章
    罪及第三百三十六條第一項之業務侵占等罪嫌云云。
二、被告丁○○經傳未於審判期日到庭，惟據其前於原審及本院
    歷次審理訊問之供陳，及被告丙○○固坦承右揭時地分別負
    責工地興建、售屋事務及擔任會計之事實不諱，惟均堅決否
    認有何自訴人指訴之犯行，（一）被告丙○○則辯稱：伊係
    與自訴人之代表人乙○○個人合夥興建「富貴世家」出售，
    因乙○○為自訴人公司之代表人，故以名有公司投資興建並
    與客戶簽約，當時雙方言明出資各半，然迄至八十四年十二
    月二十五日止，乙○○僅出資一千八百餘萬元，而伊已出資
    四千八百零壹萬餘元，雙方為此於八十四年十二月二十九日
    經會算後達成協議，並簽立合夥契約書，同意由伊先收取客
    戶之貸款及其他款項，填補伊多負擔之出資額部分，以迄雙
    方出資額持平為止，而伊因出資較多，故先由紅利中扣除二
    百萬元作為利息補貼，再由雙方同時取回本金及紅利，而紅
    利部分估計各人可取得一千九百五十餘萬元，是以伊向客戶
    收取之款項係基於與乙○○之協議，並無侵占，況且伊僅收
    取八十四年一月起至八十六年四月七日之客戶期款、貸款及
    交屋款等款項，而八十二年五月起至八十三年十二月止之客
    戶簽約金、開工款、自備款一至三十二期、公司貸款一至四
    期等款項，已為乙○○收取達六千零四十七萬元，再加上地
    主之退款三百九十萬元與八十五年五月起迄今之收款三千九
    百八十四萬餘元，總計乙○○已收取一億一千多萬元，伊所
    收款項仍不足本利應收之款項，至於名有公司之印章，係因
    「富貴世家」之工地辦事處在南投縣草屯鎮○○路六○二號
    ，為處理就地收發信件及價金等物品，以利售屋作業，乙○○同意刻製名有公司印章及負責人乙○○印章，置放於該處
    作為使用，售後服務保固卡則係依照售屋買賣合約書第九條
    之規定，所應交付購屋客戶之文件，伊依規定辦理，又當時
    客戶索取發票時，因乙○○拒不開立，伊只好以世英公司發
    票交予客戶，伊亦無偽造文書可言等語。（二）被告丁○○
    辯以：伊擔任該建案之工地會計，處理帳目事務均係依照指
    示所為，向客戶收得之款項亦係依照丙○○之指示處理入帳
    ，伊個人並未取得，而名有公司之大小印章原本就放在工地
    辦事處，作為處理工地收發信件及收料、價金等事宜所用，
    並非其後所偽刻，售後服務卡係依照買賣合約書交付予各戶
    ，至於公司股東乙○○與丙○○間有何財務糾紛，伊並不知
    悉，伊並無任何偽造文書及侵占之犯行等語。
三、經查：
（一）、程序方面：
１、按犯罪之被害人得提起自訴，刑事訴訟法第319條定有明文
    。且所稱之被害人，祇須自訴人所訴被告犯罪事實，在實體
    法上足認其為被害之人為已足，至該自訴人實際曾否被害及
    被告有無加害行為，並非自訴成立之要件（最高法院46台上
    字第1305號判例參照）。
２、被告丙○○及丁○○二人之原審辯護人於原審請求審查本件
    自訴是否合法（見原審卷第一百五十九頁），經查：本件乙○○與被告丙○○簽訂之合夥契約書（見八十七年度偵字第
    三三一號偵查卷第五十八頁），係乙○○以私人名義簽訂，
    然依卷附名有公司之經濟部公司執照影本以及臺中政府營利
    事業登記證影本所示（見偵查卷第五十頁），乙○○確為名
    有公司之代表人以及負責人，而乙○○與丙○○簽訂之合夥
    契約書，乙○○雖未以名有公司之名義簽訂合夥契約書，然
    參諸卷附起造人名冊（見原審卷第三三五頁至第三四一頁）
    ，名有公司佔一戶即「５ＦＣ」（見原審卷第三三九頁），
    而以乙○○個人名義為起造人者佔十二戶，且卷附「富貴世
    家合約書」所附之預收房屋款及房地產預定買賣契約書亦均
    以名有公司、及以名有公司法定代理人乙○○名義出具統一
    發票或與客戶訂約（見八十七年度偵字第三三一號偵查卷第
    六十一頁反面），則本件乙○○雖以個人名義與被告丙○○
    合夥，惟「富貴世家合約書」既以名有公司法定代理人乙○○之名義簽約，且本件乙○○係以名有公司法定代理人名義
    自訴被告丙○○與丁○○所出具之售後服務保固卡係使用偽
    造之名有公司大小章予以偽造後，再以名有公司之名義發出
    行使，並認被告丙○○與丁○○係受名有公司僱用，取得售
    屋款後未交回公司，而利用其職務之便將售屋款予以侵占，
    則由乙○○代表名有公司以名有公司之名義自訴被告丙○○
    與丁○○行使偽造名有公司之保固卡、偽造名有公司大小章
    以及業務上侵占名有公司之款項等事實，依照前開最高法院
    判例所示，不論上開自訴事實是否為真，依上開指訴之事實
    ，仍應認名有公司係直接被害人，而乙○○既為名有公司之
    代表人及負責人，自可代表名有公司提出本件自訴，合先敘
    明。
（二）、實體方面：
１、本件「富貴世家」大樓之興建，係由被告丙○○與自訴人公
    司之代表人乙○○（按被告丙○○與乙○○係屬堂兄弟關係
    ）共同出資與地主合建，此有雙方所立、由自訴人代表人乙○○所書寫之八十四年（契約書筆誤為八十五年）十二月廿
    九日合夥契約書影本附卷（原審卷第一○○－一○一頁）可
    稽，自訴人之代表人乙○○對此雖稱該合夥契約書之內容不
    實，當時係受脅迫始為寫立合約書云云，惟據該合夥契約書
    訂立時之見證人李玉珍於偵查中及原審調查時證稱：八十四
    年十二月廿九日那天，其回員林鎮○○路○段五五二巷八三
    之二號住處，看到他們在算帳，其當見證人，契約書內容是
    乙○○寫的，他們合夥也要算帳，並沒有人脅迫及恐嚇乙○○等語（八十七年度偵字第三三一號卷第一一七頁背面至一
    一八頁、原審卷八十八年七月二十七日筆錄），又簽約時之
    在場人即被告丙○○之父李金鳳於偵查及原審調查時亦供證
    ：合夥時乙○○與丙○○之間約定出資一人一半，其與丙○○陸續投資四千多萬元，因為出資的錢不清楚，所以才簽合
    夥契約，由李玉珍當見證人，簽契約書時並沒有人脅迫乙○○等語（同上偵卷一一七頁、原審卷第二五三頁），該二名
    證人之證述既未有發現有何瑕疵可指，自訴人復未能提供其
    受脅迫之事證以供審認，且自訴人代表人乙○○當時苟有遭
    脅迫情事，何以事後均未有何報警或其他必要之法律行為，
    乃至於八十七年間提出告訴及自訴（按本件係先經自訴人向
    地檢署提出告訴後，再向原審法院提起自訴）經被告以合夥
    契約書抗辯時，其始以係遭脅迫所立云云爭執，殊與常情未
    合，要難遽採。該合夥契約書自可採認為證，而觀諸該合夥
    契約書中就雙方股份之比例、投資之金額、紅利之分數，取
    得客戶之貸款及應於何種條件下取回出資額等均有所協議，
    是以被告丙○○依該合夥契約書收取客戶之貸款及其他款項
    ，既係依契約之約定行使權利，即難指為有侵占之不法所有
    意圖。況本件係乙○○以其私人名義與丙○○訂立合夥契約
    ，合夥契約上並未見名有公司有參與，並無何積極證據足資
    證明被告丙○○係受僱於名有公司或受僱於乙○○，而丁○○係本案工地之會計，所為係依被告丙○○之指示，而被告
    丙○○係與乙○○合夥，並非與名有公司合夥，則乙○○以
    私人之名義訂合夥契約後，雖以名有公司法定代理人名義與
    「富貴世家」大樓客戶訂約，但名有公司與被告丙○○與丁○○間並未因此而成為合夥契約之約定人，併此指明。
２、自訴人指述被告丙○○、丁○○二人偽刻名有公司大小章使
    用，涉犯偽造印章及行使偽造私文書部分，被告丙○○、丁○○二人堅決否認，均辯稱：公司及負責人印章本係放置於
    工地辦事處，乃乙○○之同意所刻，係為方便工地辦事處就
    地收寄信件及價金等物品，以利售屋作業等語，且有被告所
    提出蓋有名有公司及負責人乙○○印文之富貴世家合約書、
    開會通知書、協調補償意願調查表等件在卷（同上偵卷六○
    －七二頁、八五頁）可稽，堪認名有公司以及乙○○之印章
    ，確係自訴人置於該工地辦事處供作便利售屋作業之收發文
    件及收取款項使用乙情為事實，況且一般建設公司與工地辦
    事處分處異地時，工地所在之辦事處持有公司及負責人印章
    以方便售屋作業之進行，亦屬平常，而自訴人公司址設臺中
    巿西屯區○○路○段一一六之二六巷三十之五號，有該公司
    經濟部公司執照及臺中市政府營利事業登記證可參（同上偵
    卷五一、五二頁），本件之工地辦事處則坐落於南投縣草屯
    鎮，兩處相隔相當距離，稽上理由，被告所辯該工地辦事處
    本來就置放公司印章等物以便處理收發信件、物料及收款事
    宜乙情，與常情無違，應可採信。
３、至於自訴人指稱被告丙○○、丁○○二人偽造售後服務保固
    卡乙節，被告丙○○、丁○○二人均辯稱售後服務保固卡係
    依照售屋買賣合約書第九條之規定，售屋公司即自訴人所應
    交付購屋客戶之文件，渠等依規定辦理，並無偽造可言等語
    ，並提出「富貴世家」合約書、交屋物品客戶簽收單（同上
    偵卷六○、八七頁）等件為證，依上開合約書第九條所載名
    有公司應對購屋客戶保固一年期限，及依交屋物品客戶簽收
    單所示，售後服務保固卡係售屋人應交付予客戶之物件，而
    自訴代表人乙○○於本院審理時復指稱：「名有公司與客戶
    交易的時候，會提供一張保固書給客戶」（詳見本院本審卷
    第一三六頁反面），雖乙○○另指稱本件售後服務保固卡伊
    並未授權由被告丙○○、丁○○二人製作，惟如前所述，被
    告丙○○係與乙○○訂立合夥契約，並非與名有公司訂立合
    夥契約，而「富貴世家」合約書既均由名有公司與客戶訂立
    ，且被告丙○○、丁○○二人又係於「富貴世家」工地負責
    處理售屋事務，其等依據合約書之規定，持上揭名有公司之
    大小章制作並核發售後服務保固卡，亦屬渠等職權事項範圍
    內之事務而為有制作權之人所制作之文書，核無行使偽造文
    書可言。雖被告丙○○於本院上訴審供稱：售後服務保固卡
    ，係參考其他工地所使用售後服務卡之內容，由其在草屯地
    區印製等語（詳見本院上訴審卷第一一○頁），而自訴代表
    人乙○○於本院審理時就售後服務保固卡內容是否一樣時指
    稱：「內容不太一樣，有一些差距」等語（見本院本審卷第
    一三六頁背面），惟其對內容究有何不太樣一節，指稱：「
    我們的保固書至少有我的簽名及蓋章，其他我沒有注意看」
    等語（見本院本審卷第一三六頁背面），經查：被告丙○○
    、丁○○二人出具售後服務保固卡之內容為：一、凡購買富
    貴世家之房屋均得申請售後工程服務或補修。二、交屋後一
    年內，由於施工過失之原因，導致需修補事項，均完全免費
    。交屋後一年以內，因人為因素或天災地變等導致需修補事
    項或交屋一年以上要求補修者，由申請人負擔費用，三、凡
    由於施工過失之原因，必需立即修補，否則會影響使用產生
    立即危險者，本公司接獲通知後，即儘速派員前往處理。除
    前情況外，請向管理員登記，本公司將彙總列冊，並指定日
    期定期服務，申請並於該日期配合啟開門戶，以便施工人員
    進入。四、逾期一年以上之服務，施工時間視情況議定」等
    語（詳見偵卷第八十六頁），並未逾越名有公司與客戶簽訂
    之房地產買賣契約書第九條有關保固期限條文之規定，且本
    件合夥契約係丙○○與乙○○簽訂，而「富貴世家合約書」
    係以名有公司法定代理人乙○○之名義與承購戶簽約，乙○○對其個人與名有公司間之分際，顯未明確劃分，再按本件
    名有公司大小章，亦無積極證據足資證明係被告丙○○、丁○○二人所偽刻，則被告丙○○、丁○○二人以名有公司及
    名有公司代表人乙○○之名義，依合約書之規定出具售後服
    務保固卡予名有公司之客戶，並未逾越自訴人公司依合約書
    之規定授權與客戶間之履約範圍，即難認有何損害公司及他
    人，與偽造私文書之構成要件有間。
４、另自訴人指訴被告丙○○、丁○○二人持世英公司之統一發
    票交付客戶以便取得屋款乙節，被告丙○○則辯以因當時自
    訴人不願開立發票，伊只好以其兄世英公司發票交付客戶等
    語。本件被告丙○○於交屋收款過程曾以世英公司之統一發
    票交予之購屋客戶之部分，計有邊清華、黃寶對、高伊代、
    蔡翠峰計四戶，固有自訴人提出之統一發票等件（同上偵卷
    第十、十一頁）可證，並為被告丙○○所不爭，惟查：自訴
    人代表人乙○○前雖一再否認與被告丙○○有合夥關係，及
    否認被告丙○○出資，然被告丙○○與乙○○確有合夥契約
    及有出資之事實，已如前述，該合夥契約書內已載寫迄簽約
    時乙○○出資一千八百餘萬元、被告丙○○則已出資四千一
    百餘萬元明確，依合約書第四條約定：「雙方同意儘速委託
    草屯鎮○○路李美順代書辦理產權過戶給客戶之手續及用印
    （雙方同意於民國八十五年一月八日前辦妥）」、第六條並
    約定：「取得客戶之貸款及其他款項及地主退回之款項時，
    雙方同意由乙方（按即被告丙○○）先取回較甲方（按即乙○○）多出之出資額部分，待甲方出資額持平時，雙方再同
    時取回本金出資額及紅利，‧‧‧」；且本件系爭「富貴世
    家」建案請領建築執照伊始，係以各股東名義為起造人，其
    中為自訴人名有公司名義者僅有一戶、被告丙○○之母蕭朝
    、胞弟勝源名義者計為十七戶，餘者由地主及自訴人代表人
    乙○○及其母李陳橋名義分別登記為起造人，有南投縣政府
    建設局使用執照所附起造人名冊等件在卷（原審卷三三五－
    三四一頁），準此，被告丙○○既為本建案出資合夥人，且
    屬有權向客戶收取款項及辦理交屋過戶手續之人，其依合夥
    契約得收取客戶款項，於八十五年二月至六月止交屋時，乙○○亦同意交屋，並以其分得之房屋及證件資料提供被告辦
    理交屋手續，而買受人其中有上揭四戶索取統一發票，則被
    告丙○○雖因自訴人名有公司未開立發票，乃以案外人即其
    兄所設立之世英公司之統一發票交付客戶，此於稅賦管理方
    面雖有不當，然其交付之統一發票既未有何偽造情事，自與
    刑法偽造文書罪之構成要件不該當而不能論以該罪。
５、再被告丙○○雖曾於偵查中供承收受三十三戶客戶款項，計
    九千餘萬元等語在卷（偵字第八四○九頁背面），被告丁○○亦出具內載「於工地交屋戶數計有三十三戶」等旨之切結
    書影本一件在卷可參（參臺中市崇智合會計師事務所制作之
    財務收支會算鑑定報告書附件四），惟依上揭合夥契約第五
    條所載：「紅利分配方式，甲（即乙○○）乙（即被告丙○○）雙方同意分取紅利之二分之一，本案乙方出資額多（有
    另雙方合夥案，甲方出資較多），所以雙方同意從紅利中先
    扣除新台幣二百萬元作為乙方利息補貼‧‧‧」、第六條載
    明：「取得客戶之貸款及其他款項及地主退回之款項時，雙
    方同意由乙方（按即被告丙○○）先取回較甲方（按即乙○○）多出之出資額部分，待甲方出資額持平時，雙方再同時
    取回本金出資額及紅利，‧‧‧」，被告丙○○據此則認其
    係有權收取上揭款項之人核非無據，且其對款項分配之計算
    辯稱：本案工地帳務分三階段：第一段八十二年五月開工至
    八十三年十月，由乙○○負責並收取七千九百二十萬元；第
    二階段自八十三年十月至八十五年八月，因乙○○不願再出
    資，由被告丙○○負責出資，總支出為六千三百零七萬元，
    此期間收得銀行貸款三十三戶及自備款九千六百八十二萬元
    ，扣除支出之六千三百零七萬元，餘三千三百七十五萬元，
    再扣除其於第一段之股本一千四百八十三萬元，所餘一千八
    百九十二萬元，則為其應得之紅利；第三段自八十五年八月
    至八十六年，乙○○又收入三千九百九十萬元，倘扣除其自
    稱之股金一千八百萬元，其亦已分得紅利二千一百九十萬元
    ，顯逾被告丙○○所得紅利等語，並提出出資明細表、增資
    明細表、存款對帳單、乙○○收款明細表等件為憑；乙○○
    則指被告丙○○提出之資料不實，惟其先則認被告丙○○侵
    占款項有九千三百二十七萬六千元（八十七年度偵字第三三
    一號偵查卷第四頁、原審卷第一頁背面），繼則於本院上訴
    審中主張該筆向客戶收得之款項九千三百二十七萬六千元，
    應扣除工程款七百九十萬元、出資額四千零六十三萬元、應
    分得紅利二千七百九十六萬元及仲介等費用四百百萬元，所
    餘一千二百五十萬元為被告丙○○所侵占數額等語（本院上
    訴審卷五十七頁），前後主張之侵占數額差距頗大，可見自
    訴人對於該售屋款項如何分配之計算亦難確定，惟其亦認該
    筆款項尚應扣除工程款支出、紅利、出資額及其他必要費用
    後再為計算之事實，核與被告丙○○所辯亦同，足徵雙方顯
    係因未經會算前，各自就應予扣除之工程款支出、每人出資
    額及應得紅利、其他必要費用等款項之認知岐異，致計算結
    果不同所致，是本案於雙方合夥清算前，期其帳目了然清楚
    ，似非容易，惟此應屬其等間之民事糾葛，況本件被告丙○○並未與自訴人名有公司訂有任何合夥契約，上開帳款之糾
    紛應屬被告丙○○與乙○○私人間之糾葛，尚不得以乙○○
    個人所計認被告分得已逾其應得乙詞，即執為被告確有侵占
    名有公司款項犯行之據。
６、再本院上訴審就「富貴世雄」建案之財務收支函請臺灣省會
    計師公會指定會計師進行查核帳目，然雙方所提供之帳冊、
    憑證資料並非完整，經會計師白惠龍僅依現有之資料會算後
    ，作成鑑定報告書一份附卷，據該鑑定報告書之記載及會計
    師白惠龍在本院前審之證述，全案結算總收入為一億八千八
    百三十一萬二千四百七十六元，扣除成本費用一億三千八百
    七十八萬九千五百二十元，盈餘為四千九百五十二萬二千九
    百五十六元，而被告丙○○已收款項四千六百四十七萬七千
    三百九十七元，乙○○則尚墊支四百三十六萬六千九百五十
    五元，有本院上訴審九十年九月四日筆錄及崇智聯合會計師
    事務所制作之「草屯富貴世家建案－財務收支會算鑑定報告
    書」乙本可參，然該鑑定報告之結果經自訴人執為計算所得
    被告侵占金額為二千七百五十二萬七千六百九十四元，竟較
    自訴人前所主張之侵占金額一千二百五十萬元高出甚多（參
    自訴人九十年九月四日提出之補充理由狀，附原審卷一六九
    頁），而因該鑑定雙方對此會帳結果仍有爭議，是該鑑定報
    告中對此亦載明：「‧‧‧雙方當事人資料之提供多所保留
    或提供不易，致相對人對其提供之部份收支資料或憑證有爭
    議，此爭議由雙方於庭上解決」、「由於雙方對資料提供有
    所保留，迄未提供整全案之收支資料會算，且雙方對投資主
    體主張各異，乃改採雙方各負責財務調度（含他方於當塒投
    入之資金）及收支期間之收支餘、絀、推算各該方尚墊付該
    案資金、或留存該案資金餘額」等語（該報告書第三頁），
    且就雙方爭議之點加註多達三頁（報告書第六、七、八頁）
    ，足徵該鑑定報告書亦難認為正確，尚不得資為憑採，此係
    帳冊不全無法精確結算所致，是以在未會帳前，被告丙○○
    縱有多收款項，亦屬雙方帳目不清之結果，會帳後自訴人自
    可循民事訴訟程序以求返還，尚難以被告丙○○經收之款項
    與乙○○認知有差距，即認被告丙○○有侵占名有公司款項
    之犯行，況如前所述，上開所謂雙方係指乙○○與被告丙○○而言，並非自訴人名有公司。而被告丁○○係受丙○○之
    指示辦理業務，並不知丙○○與乙○○間有何債務糾紛情形
    ，業據被告丁○○供明，核與被告丙○○所供情節相符，且
    被告丙○○收取款項並未有侵占之犯行，已如前述，是以自
    難僅憑被告丁○○依丙○○指示從事其業務上之行為，即遽
    認被告丁○○有侵占名有公司款項之犯行。
四、綜上，被告丙○○、丁○○二人所辯應可採信，其等係與乙○○間之糾葛應屬民事範疇，本件自訴人所舉證據尚難認被
    告丙○○、丁○○二人有自訴人指訴之犯行，此外，復查無
    被告丙○○、丁○○二人有何行使偽造私文書、偽造印章及
    業務侵占罪行，被告丙○○、丁○○二人犯罪尚屬不能證明
    ，原審以查無積極確切之證據足資證明被告等有自訴人所指
    上開犯罪行為，而予被告丙○○、丁○○二人無罪之諭知，
    並無不合，自訴人上訴意旨仍執詞指摘原判決不當，非可採
    取，上訴為無理由，應予駁回。
五、被告丁○○經合法傳喚，無正當理由未於審判期日到庭，應
    不待其陳述逕行判決。
六、據上論斷，應依刑事訴訟法第三百六十八條、第三百七十一
    條，判決如主文。
中    華    民    國    95    年    3    月    23     日
            刑事第三庭  審判長法  官  王  增  瑜
                              法  官  陳  欣  安
                              法  官  胡  忠  文
上列正本證明與原本無異。
自訴人得上訴。
如不服本判決應於收受送達後十日內向本院提出上訴書狀，其未
敘述上訴之理由者並得於提起上訴後十日內向本院補提理由書（
均須按他造當事人之人數附繕本）。
                              書記官  陳  麗  玉
中    華    民    國    95    年    3    月    24     日
                                                      Ａ


司法院資訊處製作；財團法人民間司法改革基金會備份。
